【裁判字號】    99,交聲,138
【裁判日期】    990628
【裁判案由】    違反道路交通管理處罰條例
【裁判全文】
臺灣宜蘭地方法院交通事件裁定          99年度交聲字第138號
移送機關    交通部公路總局臺北區監理所宜蘭監理站
異  議  人  甲○○
上列異議人因違反道路交通管理處罰條例案件，對於交通部公路
總局台北區監理所宜蘭監理站民國99年5月18日所為之處分（原
處分案號：宜監字第裁43─Q00000000號），聲明異議，本院裁
定如下：
    主  文
原處分關於汽車駕駛人酒精濃度超過規定標準，吊扣職業聯結車
駕駛執照拾貳個月部分之處分撤銷。
    理  由
一、移送機關裁決意旨略以：異議人甲○○於民國99年3月14日2
    0時43分，駕駛車號IN-4967號自用一般小客車，在宜蘭市○
    ○路○段西門橋前處為警攔停後，經測試酒精濃度呼氣結果
    ，達每公升0.71毫克，而有酒後駕車等之違規行為，經宜蘭
    縣警察局交通警察隊掣發宜警交字第Q00000000號舉發違反
    道路交通管理事件通知單舉發，經移送機關認異議人違規事
    實明確，乃以異議人違反前述道路交通管理處罰條例第35條
    第1項第1款規定之行為，裁處異議人罰鍰新台幣（下同）49
    ,500元，吊扣駕駛執照12個月，並施以道安講習。
二、異議意旨略以：異議人對警方攔查所作之檢測結果及舉發並
    無疑義，現以異議人為職業聯結車駕駛該駕駛執照之資格為
    聲明人唯一謀生之技能，是以異議人若如其裁決繳送職業聯
    結車駕駛執照，伊將頓失生計之來源，伊係駕駛自小客車違
    規，卻吊扣職業聯結車駕駛執照，顯於法未洽，為此聲明異
    議，請求撤銷原處分。
三、經查：
（一）移送機關裁決意旨略以：異議人甲○○於民國99年3月14
      日20時43分，駕駛車號IN-4967號自用一般小客車，在宜
      蘭市○○路○段西門橋前處為警攔停後，經測試酒精濃度
      呼氣結果，達每公升0.71毫克，而有酒後駕車之事實，有
      舉發通知單、酒精測定紀錄表各1紙在卷可按，並為異議
      人所自承不諱，是異議人上開酒後駕車之違規行為應堪認
      定。
（二）又按汽車駕駛人取得高一級車類之駕駛資格者，應換發駕
      駛執照，並准其駕駛較低級車類之車輛，道路交通安全規
      則第61條定有明文。本件異議人於65年9月24日領有小型
      車普通駕駛執照、於70年4月22日領有貨車普通駕駛執照
      ，於70年7月23日領有職業小客車駕駛執照、職業大貨車
      駕駛執照，於71年10月30日領有職業大客車駕駛執照、於
      76年5月21日領有職業聯結車駕駛執照，有宜蘭監理站汽
      車駕駛人螢幕列印資料1紙可參。因上開換發駕駛執照之
      規定，而僅領有職業大客車駕駛執照。
（三）次按道路交通管理處罰條例第68條於94年12月14日修正公
      布，經行政院以95年2月27日行政院院臺交字第095008289
      8號令核定自95年3月1日施行，依修正後之第68條規定「
      汽車駕駛人，因違反本條例及道路交通安全規則之規定，
      受吊銷駕駛執照處分時，吊銷其持有各級車類之駕駛執照
      」。與修正前之規定比較，係刪除「吊扣」駕駛執照之規
      定。其修正之理由，乃因舊法將違規駕駛人所持有各級車
      類之駕駛執照一併吊扣或吊銷，失之過酷，影響人民工作
      及生活甚鉅，故依修正後規定，受吊扣駕駛執照處分時，
      不再吊扣其持有各級車類之駕駛執照，僅於受吊銷駕駛執
      照處分時，始吊銷其持有各級車類之駕駛執照。是以，本
      件違規時異議人係駕駛自用一般小客車，其依法所受之處
      分應為限制駕駛上開車輛之權利，而應吊扣上開車輛駕駛
      執照，始符修正後第68條規定之意旨，自不能吊扣異議人
      持有之其他級車類駕駛執照。移送機關之裁決係吊扣大客
      車職業駕駛執照，有移送機關99年5月27日北監宜字第099
      2004502號移送書在卷可參，有違該條例第68條修正理由
      之意旨。是異議人主張不應吊扣其職業大客車駕駛執照等
      語，於法尚屬有據。
四、綜上所述，異議人確實有前揭酒後駕車之違規行為，從而，
    移送機關依道路交通管理處罰條例第35條第1項第1款及道路
    交通管理事件統一裁罰基準表規定，裁處受處分人罰鍰49,5
    00元，並依同條例第24條第1項第2款規定施以道安講習處分
   （此部分未據聲明異議），核無違誤。然移送機關「吊扣異
    議人職業聯結車駕駛執照12個月」部分之裁決，難認合法，
    此部分之處分應予撤銷。至此部分撤銷後應如何吊扣異議人
    違規時據以駕駛車輛之駕駛執照，應由移送機關另為適法之
    處理。
據上論斷，應依道路交通案件處理辦法第20條裁定如主文。
中    華    民    國    99    年    6     月    28    日
                  交通法庭  法  官  謝佩玲
以上正本證明與原本無異。
如不服本裁定，應於裁定送達後5日內向本院提出抗告狀。（應
附繕本）
                            書記官  李玉雲
中    華    民    國    99    年    6     月    28    日

司法院資訊處製作；財團法人民間司法改革基金會備份。
